---
title: "TG#2"
output: html_document
---

```{r setup, include=FALSE}
knitr::opts_chunk$set(echo = TRUE)
```


```{r}
library(ggplot2)
library(dplyr)

```

##categorizar variables

##descripcion de variables
mostrar un analisis de las variables es decir mostrar distribuciones,etc

##graficas
mostrar graficas de relaciones relevantes es decir mostrar graficas de "cantida de personas mayores de 18 años por comuna"
ya que este analisis es interesante


```{r}
load("sisben.RData")

sisben2<- sisben

cols<-c("ZONA","COMUNA","VEREDA","BARRIO","VIVIENDA","TELEFONO","PARED","PISO","ENERGIA",
        "ALCANTA","GAS","BASURA","ACUEDUC","ESTRATO","ELIMBASURA","HOGAR","TENEVIV","USOSANI",
        "USANITAR","SANITAR","DUCHA","AGUA","LLEGA","SUMINIS","PREPARAN","COCINA","COCINAN",
        "ALUMBRA","USOTELE","NEVERA","LAVADORA","TVCOLOR","TVCABLE","CALENTA","HORNO","AIRE",
        "COMPUTADOR","EQUIPO","MOTO","TRACTOR","AUTO1","BIERAICES","SEXO","EXTRANJERO",
        "TIPODOC","PARENTES","ESTCIVIL","SERDOMES","PAGAPOR","DISCAPA","CARNET","EMBARAZA",
        "ASISTE","TIPOESTA","NIVEL","ACTIVI","PERCIBE","FORMULARIO") 
sisben2[cols] <- lapply(sisben2[cols], factor)
sisben2$FECHANTO<- as.Date(sisben2$FECHANTO,"%d/%m/%Y")
sisben2$INGRESOS<- as.numeric(sisben2$INGRESOS)
sisben2$EDAD <- as.numeric(difftime(Sys.Date(), 
                          sisben2$FECHANTO, 
                          units = "days"))/365.25
str(sisben2)

```

##Variables Persona
###Parientes 

en este caso podemos averiguar cuantos parientes tiene una misma persona
###Estado Civil

Aca podemos notar cual es el estado mas comun de todos lo encuestados tomando en cuenta el siguiente orden
Donde 1:Union libre 2:Casado 3:Viudo 4:Separado 5:Soltero
```{r}
s1 <- sisben2 %>%
             arrange(desc(ESTCIVIL)) %>% 
                       group_by(FORMULARIO,ESTCIVIL)
head(subset(s1, select = c("ESTCIVIL","FORMULARIO")))
#summary(sisben2$ESTCIVIL)
#ggplot(sisben2,aes(ESTCIVIL,fill=ESTCIVIL))+geom_bar()+
 # scale_y_continuous(name="Cantidad de Personas")+
  #scale_fill_discrete(name = "Estado CIvil",labels = c("Casado", "soltero", "etc","l","s"))
```

##sexo
##Ingresos
##Extranjero
##Tipo Documento
##edad
